

Curieuse | Collaborative | Autonome

- ndellasene3@gmail.com
- **©** 0610032883
- Mobilité Île-de-France
- in Linkedin
- Portfolio

Savoir-faire

- HTML, CSS, JavaScript et React, Redux, Sass, GitHub et Git, SEO
- Figma pour la conception d'interfaces UX/UI
- Photoshop et Illustrator

Savoir-être

- Aptitude à travailler de manière autonome
- Rigoureuse et précise dans l'exécution des tâches
- Fort sens de l'organisation

Langues

- Français courant
- Anglais débutant
- Wolof courant

Centres d'intérêt

- Voyages
- Gestion de contenu
- Cuisine



Mame Ndella SENE

Développeuse Front-End - CDI

Titulaire d'un diplôme RNCP de niveau Développement Intégration Web, je suis enthousiaste à l'idée de mettre mes compétences au service de votre entreprise. Mes expériences passées m'ont permis de développer une forte capacité d'adaptation aux diverses tâches et missions qui m'ont été confiées.

Expériences professionnelles

Développeuse Front-End / Projets Openclassrooms Septembre 2023 - Mai 2024

Création d'une page d'accueil d'une agence de voyage HTML5 - CSS3 - Responsive Design - Mise en page flexbox

Intégration web d'une application de location immobilière avec React - Saas - Node.Js - Responsive Design

Interaction avec une API en utilisant le JavaScript pour générer dynamiquement des éléments sur le site d'une architecte d'intérieur.

JavaScript - Node.JS- Swagger - Tableau Kanban

Voir plus de projets >

Responsable Multimédia / SASU PERFECT

Janvier 2022 - Décembre 2022 - Alternance

Création maquette - Charte graphique - Conception de contenus pour les réseaux sociaux - Montage vidéo et motion design

Directrice Artistique Multimédia / SASU PERFECT

Avril 2021 - Décembre 2021 - Alternance

Création et mise en page de contenus graphiques - Tournage et montage vidéos - Identité visuelle pour une site de formation

Formations

Développeuse Frontend / Openclassrooms

Septembre 2023 - Juin 2024

Titre RNCP Niveau 5

UX Design / L'Ecole Multimédia de Paris

Janvier 2022 - Décembre 2022

Titre RNCP Niveau 6

Directeur Artistique / L'Ecole Multimédia de Paris

Avril 2021 - Décembre 2021

Titre RNCP Niveau 6

Graphiste Multimédia / L'Ecole Multimédia de Paris

Mars 2020 - Novembre 2020

Titre RNCP Nivegu 5